【裁判字號】    99,抗,119
【裁判日期】    990317
【裁判案由】    債務人異議之訴
【裁判全文】
臺灣高等法院臺中分院民事裁定  99年度抗字第119號
抗  告  人  丙○○
            甲○○
相  對  人  華開租賃股份有限公司
法定代理人  乙○○
上列當事人間債務人異議之訴事件，抗告人對於中華民國99年1
月29日臺灣臺中地方法院99年度訴字第315號所為裁定提起抗告
，本院裁定如下：
    主  文
原裁定關於命抗告人甲○○單獨繳納裁判費新台幣壹萬捌仟貳佰
貳拾陸元部分廢棄。
抗告訴訟費用由相對人負擔。
    理  由
一、按核定訴訟標的之價額，以起訴時之交易價額為準；無交易
    價額者，以原告就訴訟標的所有之利益為準，民事訴訟法第
    77條之1第2項定有明文。次按以一訴主張數項標的者，其價
    額合併計算之。但所主張之數項標的互相競合或應為選擇者
    ，其訴訟標的價額，應依其中價額最高者定之，同法第77條
    之2第2項亦有明文。
二、查抗告人等提起本件債務人異議之訴，聲明請求：(一)確認
    相對人對抗告人所共同簽發面額新台幣（下同）5,298,200
    元、發票日民國94年9月2日之本票債權不存在。(二)臺灣臺
    中地方法院97年度執字第11143號給付票款強制執行事件（
    按即相對人執上開本票，聲請臺灣臺北地方法院核發96年度
    票字第66721號本票裁定後，進而持向原審法院聲請強制執
    行，就抗告人甲○○之薪資予以扣押之強制執行事件），對
    抗告人所為強制執行程序，應予撤銷。抗告人之上開第二聲
    明係以第一聲明成立為前提，即抗告人係請求確認相對人對
    其等主張之上開本票債權不存在為前提，此前提成立時，進
    而請求撤銷相對人依據該本票債權所聲請之強制執行。該二
    項聲明並非各自獨立，是抗告人所主張法律利益仍為5,298,
    200元，易言之，就本件訴訟標的金額，因上開二項標的有
    同一目的而互相競合，以其中金額最高之5,298,200元定之
    （最高法院74年度台聲字第122號、94年度台抗字第1206號
    裁定意旨參照）。乃原審法院除以上開聲明第一項核定訴訟
    標的金額為5,298,200元、並命抗告人等共同繳納第一審裁
    判費53,470元外，竟又另以上開聲明第二項核定訴訟標的金
    額為1,732,612元、而另命抗告人甲○○單獨繳納第一審裁
    判費18,226元，揆諸上開說明，顯有未合。抗告人提起抗告
    ，指摘原裁定另以上開聲明第二項核定訴訟標的金額、並命
    抗告人甲○○單獨繳納裁判費部分有所違誤，求予廢棄，為
    有理由，爰由本院廢棄原裁定中之該部分。至原裁定中之其
    他部分，自仍為有效，抗告人等應遵期共同補繳該部分之第
    一審裁判費，自不待言。又雖觀諸上開聲明請求內容，可知
    聲明第一項係以抗告人等二人為原告，聲明第二項則僅係以
    抗告人甲○○為原告，亦即聲明第二項係抗告人甲○○單獨
    起訴，然，此無礙於抗告人甲○○該項單獨起訴之聲明並非
    獨立，而係與第一項聲明有同一目的而互相競合，抗告人甲
    ○○就該部分主張之法律利益已為其於聲明第一項所主張之
    法律利益所含括，是自不應此影響上開訴訟標的金額及裁判
    費數額之認定，併予敘明。
三、據上論結，本件抗告為有理由，爰依民事訴訟法第492條前
    段、第95條、第78條，裁定如主文。
中    華    民    國    99    年    3     月    17    日
                民事第三庭    審判長法  官  陳照德
                                    法  官  李平勳
                                    法  官  朱  樑
以上正本係照原本作成。
再為抗告應以適用法規顯有錯誤為理由。
如提起再抗告者應於裁定送達後10日內向本院提出抗告理由狀（
須按照他造人數附具繕本）並繳納抗告裁判費新臺幣1,000元，
同時委任律師或具有律師資格之關係人為代理人。
                                    書記官  陳妙瑋
中    華    民    國    99    年    3     月    18    日
                                                      Ｓ

司法院資訊處製作；財團法人民間司法改革基金會備份。
